臺灣嘉義地方法院刑事判決　　　　　　　　　　　　　九十三年度訴字第一七八號
　　公　訴　人　臺灣嘉義地方法院檢察署檢察官
　　被　　　告　甲○○
右列被告因違反槍砲彈藥刀械管制條例案件，經檢察官提起公訴（九十三年度偵字第
二四三七號、九十三年度偵緝字第一七七號），被告就被訴事實為有罪之陳述，本院
合議庭裁定以簡式審判程序審理，判決如左：
    主  文
甲○○未經許可，持有其他可發射子彈具有殺傷力之改造手槍，處有期徒刑壹年肆月
，併科罰金新臺幣貳拾萬元，罰金如易服勞役，以罰金總額與陸個月之日數比例折算
。緩刑伍年，緩刑期內付保護管束。
扣案如附表所示之改造手槍肆枝及土造子彈貳顆，均沒收。
    事  實
一、甲○○明知具殺傷力之各式手槍及子彈，係屬槍砲彈藥刀械管制條例所管制之手
    槍、子彈，非經中央主管機關許可，不得無故持有，竟基於前揭犯意，於民國九
    十三年一月九日下午十時許，在嘉義市○○路與南京路口旁慢車道附近，拾獲如
    附表所示之改造玩具手槍（均含彈匣）四枝、土造子彈三顆，旋藏置在嘉義市○
    ○路靠近大同商專附近住處，而持有之。嗣於九十三年一月十日下午七時十分許
    ，將附表所示編號一至四之改造手槍三枝、土造子彈三顆，攜至嘉義市○○○街
    與溫州二街路口處，為警盤查，經甲○○同意自其所騎乘之重型機車置物箱內搜
    得前揭槍枝及子彈。復因甲○○棄保潛逃遭緝獲後，再經甲○○同意，在其位於
    嘉義市○區○○里○○路七五六號居處客廳沙發後方，取得如附表編號五所示之
    玩具手槍一枝。
二、案經嘉義市警察局第一分局報請臺灣嘉義地方法院檢察署檢察官偵查起訴，因甲
    ○○於本院準備程序中為有罪之陳述，嗣經本院合議庭裁定以簡式審判程序審理
    。
    理  由
一、前揭事實，業經被告甲○○供述明確，並有如附表編號一至三、五所示之之改造
    手槍共四枝及如附表編號四所示土造子彈三顆扣案可稽，而扣案之槍枝及子彈經
    送內政部警政署刑事警察局鑑定，認(1)如附表編號一之送鑑改造手槍一枝（槍枝
    管制編號0000000000號），係由仿ＢＥＲＥＴＴＡ廠八四型半自動手
    槍製造之玩具手槍換裝土造金屬槍管而成之改造手槍，機械性能良好，可擊發適
    用子彈，認具殺傷力；(2)如附表編號二之送鑑改造手槍一枝（槍枝管制編號00
    00000000號），係由仿ＧＬＯＣＫ廠二七型半自動手槍製造之玩具手槍
    換裝土造金屬槍管而成之改造手槍，機械性能力良好，可擊發適用子彈，認具殺
    傷力；(3)如附表編號三之送鑑改造手槍一枝（槍枝管制編號000000000
    0號），係由仿ＦＮ廠半自動手槍製造之金屬玩具手槍，換裝土造金屬槍管改造
    而成之改造手槍，機械性能良好，能擊發適用子彈，認具殺傷力；(4)附表編號五
    之送鑑改造手槍一枝（槍枝管制編號0000000000號），係由仿ＦＮ廠
    半自動手槍製造之金屬玩具手槍，換裝土造金屬槍管改造而成之改造手槍，機械
    性能良好，可擊發適用之子彈，認具殺傷力；(5)如附表編號四之送鑑子彈，係直
    徑約八點一公釐金屬彈頭之土造子彈，經採樣一顆試射可擊發，認具殺傷力，有
    內政部警政署刑事警察局九十三年二月十六日刑鑑字第０九三００一０三０七號
    、九十三年四月三十日刑鑑字第０九三００八九三四八號槍彈鑑定書二份附卷可
    憑。此外，並有上開改造手槍及改造子彈之照片十一幀附卷可參，堪認被告之自
    白核與事實相符，自得採為論罪之依據。綜上，本件事證明確，被告犯行洵堪認
    定。
二、核被告持有其他可發射子彈具有殺傷力之改造手槍，係違反槍砲彈藥刀械管制條
    例第十一條第四項之未經許可持有其他可發射子彈具有殺傷力之改造手槍罪，而
    持有子彈之行為，則係違反槍砲彈藥刀械管制條例第十二條第四項未經許可持有
    子彈罪。被告持有手槍、子彈之行為，係以一行為而違反槍砲彈藥刀械管制條例
    第十一條第四項之罪以及同條例第十二條第四項之罪二罪名，為想像競合犯，應
    從一重之未經許可持有其他可發射金屬或子彈具有殺傷力之改造玩具手槍罪處斷
    。爰審酌被告之素行、犯罪之動機、手段、所生之危害及犯罪後坦承犯行態度良
    好等一切情狀，量處如主文所示之刑，並就罰金刑部分諭知易服勞役之折算標準
    。又被告前未曾受有期徒刑以上刑之宣告，有臺灣嘉義地方法院檢察署刑案資料
    查註紀錄表、臺灣高等法院被告全國前案紀錄表各一份在卷可按，被告因一時失
    慮，持有拾獲之改造槍彈，致犯本罪，本院認其經此偵、審程序之教訓，當知所
    警惕，信無再犯之虞，所宣告之刑以暫不執行為適當，併予宣告緩刑五年，以啟
    自新，並依刑法第九十三條第一項規定，宣告其在緩刑期內，付保護管束，以觀
後效。至扣案如附表所示之改造手槍四枝及土造子彈二顆，均係違禁物，爰依刑
    法第三十八條第一項第一款宣告沒收。至原扣案具有殺傷力之土造子彈一顆，於
    鑑驗過程中因試射擊發，已失其子彈違禁物之性質，無庸宣告沒收。
據上論斷，應依刑事訴訟法第二百七十三條之一第一項、第二百九十九條第一項前段
，槍砲彈藥刀械管制條例第十一條第四項、第十二條第四項，刑法第十一條前段、第
五十五條、第四十二條第二項、第七十四條第一款、第九十三條第一項、第三十八條
第一項第一款，罰金罰鍰提高標準條例第二條，現行法規所定貨幣單位折算新臺幣條
例第二條，判決如主文。
本案經檢察官陳昭廷到庭執行職務。
中      華      民      國    九十三    年      六      月     三十     日
                                      臺灣嘉義地方法院刑事第三庭
                                            法  官  朱  美  璘
右正本證明與原本無異。
如不服本判決，應於判決送達後十日內向本院提出上訴狀（應抄附繕本）。告訴人或
被害人如對於本判決不服者，應具備理由請求檢察官上訴，其上訴期間之計算係以檢
察官收受判決正本之日期為準。
中      華      民      國    九十三    年      六      月    三十      日
                                             書記官  尹 玉  琪
附錄：本案論罪科刑法條全文：
槍砲彈藥刀械管制條例第十一條：
未經許可，製造、販賣或運輸第四條第一項第一款所稱其他可發射金屬或子彈具有殺
傷力之各式槍砲者，處五年以上有期徒刑，併科新臺幣一千萬元以下罰金。
未經許可，轉讓、出租或出借前項所列槍砲者，處三年以上十年以下有期徒刑，併科
新臺幣七百萬元以下罰金。
意圖供自己或他人犯罪之用，而犯前二項之罪者，處無期徒刑或七年以上有期徒刑，
併科新臺幣一千萬元以下罰金。
未經許可，持有、寄藏或意圖販賣而陳列第一項所列槍砲者，處一年以上七年以下有
期徒刑，併科新臺幣七百萬元以下罰金。
第一項至第三項之未遂犯罰之。
槍砲彈藥刀械管制條例第十二條：
未經許可，製造、販賣或運輸子彈者，處一年以上七年以下有期徒刑，併科新臺幣五
百萬元以下罰金。
未經許可，轉讓、出租或出借子彈者，處六月以上五年以下有期徒刑，併科新臺幣三
百萬元以下罰金。
意圖供自己或他人犯罪之用，而犯前二項之罪者，處三年以上十年以下有期徒刑，併
科新臺幣七百萬元以下罰金。
未經許可，持有、寄藏或意圖販賣而陳列子彈者，處五年以下有期徒刑，併科新臺幣
三百萬元以下罰金。
附表：
┌──┬───────────────────────────┬────┐
│編號│  類型與槍枝管制編號                                  │數量    │
├──┼───────────────────────────┼────┤
│一  │仿貝瑞塔廠八四型改造九０手槍（0000000000號）│ 一枝   │
├──┼───────────────────────────┼────┤
│二  │仿克拉克廠二七型改造九０手槍（0000000000號）│ 一枝   │
├──┼───────────────────────────┼────┤
│三  │仿ＦＮ廠德製八釐米改造手槍（0000000000號）  │ 一枝   │
├──┼───────────────────────────┼────┤
│四  │直徑八點一釐米之土造子彈                              │ 三顆（ │
│    │                                                      │已試射一│
│    │                                                      │顆）    │
├──┼───────────────────────────┼────┤
│五  │仿ＦＮ廠之改造手槍（0000000000號）          │ 一枝   │
└──┴───────────────────────────┴────┘
